# 请教陈版和各位版友，关于有限合伙制合并报表的问题

提问人：凌云壮志 111 时间：2016-05-09 15:01:15
请教陈版和各位版友， 有如下一个案例： 一有限合伙制基金，规模8.02亿元。普通合伙人A出资 200 万元，优先级有限合伙人B出资 4 亿元，劣后级有限合伙人C出资 3 亿元，劣后级有限合伙人D出资 1 亿元。基金通过发放委托贷款的方式投资另一企业，委贷利率为12%，收到委贷利息后分配时，先交税，交税之后向A支付基金管理费，按基金规模的0.5%支付，之后按 4 亿元 8%/360 资金实际占用天数的比例向B分配固定的优先级投资收益，剩余的按照劣后级有限合伙人C、D和普通合伙人A的出资比例进行分配。而且，D是C的子公司，请问该有限合伙制基金应如何并表，应并入哪家公司？

回答人：chenyiwei
按照你说的情况，如无其他特殊因素，该有限合伙企业应纳入C的合并报表范围。在C的合并报表中，从A、B取得的融资应列报为负债；应分配给A、B的收益确认为利息支出。